ACORDAO-COMPLETO-2517510

ACÓRDÃO 18398/2021 ATA 38/2021 - SEGUNDA CÂMARA

VISTOS, relatados e discutidos estes autos de tomada de contas especial instaurada pelo então Ministério da Cultura, em que se aprecia recurso de reconsideração interposto por PA Produções e Projetos Culturais Ltda. - ME contra o Acórdão 2780/2019-TCU-Segunda Câmara, da relatoria do Ministro Aroldo Cedraz, por meio do qual este Tribunal julgou irregulares as contas da recorrente e de outra responsável, condenando-os em débito e multa, em razão da omissão no dever de prestar contas dos recursos captados por força da Lei 8.313/1991 (Lei de Incentivo à Cultura) , para o projeto "Curso de Introdução ao Mundo da Música Clássica",
ACORDAM os Ministros do Tribunal de Contas da União, reunidos em sessão da Segunda Câmara, diante das razões expostas pelo relator, em:
9.1. nos termos dos arts. 32, inciso I e 33, da Lei 8.443/1992, conhecer do presente recurso e, no mérito, negar-lhe provimento;
9.2. dar ciência desta deliberação à recorrente, à Procuradoria-Geral da República no Estado de São Paulo e demais interessados no processo, informando que o teor integral das peças que o integram poderá ser obtido no endereço eletrônico www.tcu.gov.br/acordaos e que o acesso às demais peças do processo pode ser obtido no endereço eletrônico deste Tribunal, opção "vista eletrônica".

Recurso de reconsideração interposto por PA Produções e Projetos Culturais Ltda. - ME (peça 59-60) contra o Acórdão 2780/2019-2ª Câmara (peça 39), da relatoria do ministro Aroldo Cedraz.

Segunda Câmara

Ministério da Cultura (extinta).

3. Interessados/Responsáveis/Recorrentes:
3.1. Recorrente: PA Produções e Projetos Culturais Ltda - Me (03.566.210/0001-30).
3.2. Responsáveis: Maria Paula de Souza Amaral (XXX.635.948-XX); PA Produções e Projetos Culturais Ltda - Me (03.566.210/0001-30).

13.1. Ministros presentes: Bruno Dantas (Presidente), Augusto Nardes, Aroldo Cedraz e Raimundo Carreiro (Relator).
13.2. Ministro-Substituto presente: André Luís de Carvalho.

ACORDAO-COMPLETO-2544694

Acórdão de Relação 4397/2022 - Segunda Câmara

Acórdão de Relação

ACORDAO-COMPLETO-2538032

Acórdão 3135/2022 - Segunda Câmara

RAIMUNDO CARREIRO

Ministro Aroldo Cedraz.

Trata-se de tomada de contas especial instaurada pelo Ministério da Cultura em desfavor da empresa PA Produções e Projetos Culturais Ltda. e de sua sócia-administradora, Maria Paula de Souza Amaral, em razão da omissão no dever de prestar contas dos recursos captados por força da Lei 8.313/1991 (Lei de Incentivo à Cultura) , para o projeto "Curso de Introdução ao Mundo da Música Clássica".
2.	Examina-se, nesta oportunidade, recurso de reconsideração interposto por PA Produções e Projetos Culturais Ltda. - ME (peça 59-60) contra o Acórdão 2780/2019-TCU-Segunda Câmara (peça 39) , da relatoria do ministro Aroldo Cedraz. Transcrevo a seguir, com ajustes de forma, a instrução produzida pela Secretaria de Recursos/Serur (peça 86) , cuja proposta de encaminhamento foi endossada pelo diretor da subunidade (peça 87) e pelo MP/TCU, na pessoa do Procurador Marinus Eduardo De Vries Marsico (peça 88) .
"INTRODUÇÃO 
1.	Trata-se de recurso de reconsideração interposto por PA Produções e Projetos Culturais Ltda. - ME (peça 59-60) contra o Acórdão 2780/2019-TCU-Segunda Câmara (peça 39) , da relatoria do ministro Aroldo Cedraz. 
1.1. 	A deliberação recorrida apresenta o seguinte teor:  
9.1.	considerar revéis, para todos os efeitos, a Sra. Maria Paula de Souza Amaral (CPF XXX.635.948-XX) e a empresa PA Produções e Projetos Culturais Ltda. (CNPJ 03.566.210/0001-30) , com fundamento no § 3º, art. 12, Lei 8.443/1992; 
9.2.	com fulcro nos arts. 1º, inciso I; 16, inciso III, alínea "a"; 19, caput; e 23, inciso III, da Lei 8.443/1992, c/c os arts. 1º, inciso I; 209, inciso I; 210; 214, inciso III, alínea "a"; do Regimento Interno do Tribunal, julgar irregulares as contas da Sra. Maria Paula de Souza Amaral e da empresa PA Produções e Projetos Culturais Ltda. e condená-las solidariamente ao pagamento das quantias especificadas a seguir, atualizadas monetariamente e acrescidas dos juros de mora, calculados a partir das datas indicadas, até a data da efetiva quitação, fixando-lhes o prazo de 15 (quinze) dias, a contar da notificação do presente acórdão, para que comprovem, perante o Tribunal, o recolhimento do débito aos cofres do Fundo Nacional de Cultura, nos termos do art. 214, inciso III, alínea "a", do Regimento Interno do TCU; 
	Valor captado (R$) 
	Data da ocorrência 

	13.065,60 
	25/9/2009 

	39.196,80 
	13/10/2009 

	13.065,60 
	3/2/2010 

9.3.	aplicar, individualmente, à responsável Maria Paula de Souza Amaral e à empresa PA Produções e Projetos Culturais Ltda. a multa prevista no art. 57 da Lei 8.443/1992, no valor de R$ 5.000,00 (cinco mil reais) , fixando-lhes o prazo de 15 (quinze) dias, a contar da notificação, para que comprovem, perante o Tribunal, nos termos do art. 214, inciso III, alínea "a", do Regimento Interno do TCU, o recolhimento das dívidas ao Tesouro Nacional, atualizadas monetariamente desde a data do presente acórdão até a do efetivo recolhimento, se forem pagas após o vencimento, na forma da legislação em vigor; 
9.4.	autorizar, desde logo, a cobrança judicial das dívidas, caso não atendidas as notificações, nos termos do art. 28, inciso II, da Lei 8.443/1992; 
9.5.	autorizar o pagamento parcelado da dívida, se requerido, em até 36 (trinta e seis) parcelas mensais e consecutivas, nos termos do art. 26 da Lei 8.443/1992, c/c o art. 217 do Regimento Interno do TCU, fixando o vencimento da primeira parcela em 15 (quinze) dias, a contar do recebimento da notificação do acórdão, e o das demais a cada 30 (trinta) dias, devendo incidir sobre cada parcela os respectivos encargos, na forma prevista na legislação em vigor; 
9.6.	alertar às responsáveis que a falta de comprovação do recolhimento de qualquer parcela importará no vencimento antecipado do saldo devedor, nos termos do § 2º do art. 217 do Regimento Interno do TCU; 
9.7.	remeter cópia da presente deliberação à Procuradoria Regional da República no Estado de São Paulo, para as providências cabíveis, nos termos do § 7º, in fine, do art. 209 do Regimento Interno do TCU; 
9.8.	dar ciência desta deliberação às responsáveis e à Secretaria Especial de Cultura do Ministério da Cidadania. 
HISTÓRICO 
2.	Trata-se de tomada de contas especial instaurada pelo Ministério da Cultura em desfavor da empresa PA Produções e Projetos Culturais Ltda. e de sua sócia-administradora, Maria Paula de Souza Amaral, em razão da omissão no dever de prestar contas dos recursos captados por força da Lei 8.313/1991 (Lei de Incentivo à Cultura) , para o projeto "Curso de Introdução ao Mundo da Música Clássica", no montante de R$ 65.328,00, do total de R$ 260.590,00 autorizados por meio da Portaria MinC 419/2009.  
2.1.	No âmbito deste Tribunal, a unidade técnica promoveu a citação dos responsáveis, que se mantiveram silentes, deixando transcorrer in albis o prazo regimental para o recolhimento do débito ou apresentação das alegações de defesa com a respectiva documentação apta a comprovar a legalidade na aplicação dos recursos captados. 
2.2.	Ante essa circunstância, este Tribunal entendeu que, "considerando devidamente quantificado o dano ao erário e delimitada a responsabilidade da empresa e de sua responsável legal, e não havendo como reconhecer a boa-fé objetiva, as presentes contas devem ser julgadas irregulares, com imputação do débito apurado, sem prejuízo da aplicação da multa prevista no art. 57 da Lei Orgânica deste Tribunal" (voto condutor, peça 40, item 6) . 
2.3.	A análise do recurso de reconsideração interposto por PA Produções e Projetos Culturais Ltda. - ME apontou (i) ausência do extrato bancário da conta específica, documento essencial para se avaliar a devida gestão dos recursos; (ii) ausência de comprovação da realização material dos eventos; (iii) impertinência da documentação apresentada ao projeto em questão, impossibilitando estabelecer correlação entre as despesas e a execução do projeto. Foi proposta a negativa de provimento do recurso (peças 74 e 75) , com o que o MP/TCU manifestou anuência (peça 76) . 
2.4.	Ante o item (i) acima, o relator determinou diligência junto ao Banco do Brasil para obtenção dos extratos bancários da conta específica (peça 77) . A instituição bancária apresentou a documentação contida nas peças 83 e 84, a qual se analisa em complemento a instrução anterior de mérito. 
ADMISSIBILIDADE 
3. O exame preliminar de admissibilidade à peça 61 - acolhido pelo relator ad quem à peça 66 - concluiu por conhecer do recurso, sem atribuição de efeito suspensivo. 
EXAME TÉCNICO 
4.	Reitera-se a importância dos extratos bancários como documento essencial para a comprovação da devida gestão dos recursos geridos e para o estabelecimento do nexo de causalidade entre a utilização dos recursos e a execução do projeto.  
4.1.	Os extratos bancários, no entanto, configuram-se documentos necessários mas não suficientes para comprovar a devida utilização dos recursos. Ante a ausência de notas fiscais ou quaisquer outros elementos que denotem o destino dos recursos, seus beneficiários ou a razão dos pagamentos, nada é possível asserir a respeito dos lançamentos registrados nos extratos. É precisamente o que se dá no caso vertente. 
4.2.	Os extratos registram os seguintes lançamentos:  
	data 
	lançamento 
	 valor  
	saldo 
	localização  

	25/09/2009 
	Crédito 
	        13.065,60 
	 	      13.065,60 
	 peça 84, p. 3 

	13/10/2009 
	Crédito 
	        39.196,80 
	 	      52.262,40 
	 peça 84, p. 4 

	20/10/2009 
	Transferência 
	- 52.262,40 
	                       - 
	 peça 84, p. 4 

	03/02/2010 
	Crédito 
	        13.065,60 
	 	      13.065,60 
	 peça 84, p. 8 

	04/03/2010 
	Transferência 
	- 13.065,60 
	                       - 
	 peça 84, p. 9 

4.3.	Não há elementos nos autos que justifiquem ou mesmo se relacionem com as duas transferências realizadas, de modo que nada se pode afirmar em favor da devida utilização dos recursos e sua pertinência à execução do projeto. Reitera-se, ademais, que a ausência de pertinência dos documentos apresentados bem como a falta de efetiva comprovação da própria realização dos eventos já havia apontada na instrução precedente (peça 74, p. 4, item 6.6) . 
4.4.	Nesse sentido, ratifica-se a conclusão da instrução à peça 74, no sentido de negar provimento ao recurso.  
EXAME DA PRESCRIÇÃO 
5.	De ofício, realiza-se o exame da prescrição. A Serur tem adotado os entendimentos detalhados na peça 85, que contém estudo e pronunciamentos anteriores da secretaria sobre o tema. Nessas manifestações estão desenvolvidas as seguintes premissas, que serão utilizadas no presente exame:  
a)	ao julgar o RE 636.886, o STF conferiu nova interpretação ao art. 37, § 5º, da Constituição Federal, fixando a tese de que "é prescritível a pretensão de ressarcimento ao erário fundada em decisão de Tribunal de Contas";  
b)	as pretensões punitiva e de ressarcimento devem observar o mesmo regime na atividade de controle externo, dado o objetivo comum da prescrição, de fixar prazo para o Tribunal de Contas agir, para caracterizar o ilícito, identificar seu autor, dimensionar as consequências da conduta e impor as consequências legais, independentemente de tais consequências terem natureza punitiva ou ressarcitória;  
c)	até que sobrevenha norma específica, entende-se que a prescrição das pretensões punitiva e de ressarcimento, no processo de controle externo, deve observar o regime da Lei 9.873/1999, na linha dos recentes pronunciamentos do STF a respeito. Assim, sem prejuízo de se realizar o exame da prescrição também segundo o prazo decenal previsto no Código Civil, o critério adotado, na formulação da proposta de encaminhamento, será o da Lei 9.873/1999.    
Análise da prescrição segundo os critérios do Acórdão 1441/2016-TCU-Plenário:  
5.1.	No que se refere à pretensão punitiva, o TCU tem tradicionalmente aplicado os critérios definidos no Acórdão 1441/2016-TCU-Plenário, que, em incidente de uniformização de jurisprudência, orientou-se pela aplicação do Código Civil. Por este acórdão, em linhas gerais, a prescrição subordina-se ao prazo geral de dez anos (CC, art. 205) , contado a partir da data da ocorrência do fato e interrompido pelo ato que ordenar a citação, a audiência ou a oitiva da parte.  
5.2.	No caso vertente, o Relatório de Auditoria n. 158/2018 informa que "o prazo para prestação de contas expirou em 19/07/2011 (conforme informação contida no sistema e-TCE) " (peça 16, p. 2) . Como o ato que ordenou a citação dos recorrentes é de 15/8/2018 (peça 25) , conclui-se que não decorreram dez anos, de modo que não ocorreu a prescrição sob o ponto de vista dos parâmetros definidos no Acórdão 1441/2016-TCU-Plenário. Análise da prescrição pelo regime da Lei 9.873/1999   
5.3.	A Lei 9.873/1999, artigo 1º, parte final, traz previsão expressa a respeito do início do prazo em se tratando de infração de caráter permanente ou continuado. Nesta hipótese, a prescrição começa a correr não da data de cada fato, e sim "do dia em que tiver cessado" a permanência ou a continuidade.  
5.4.	Como a prestação de contas jamais foi apresentada, permanece a conduta irregular das responsáveis.  
5.5.	De todo modo, no regime da Lei 9.873/1999, a prescrição se interrompe "por qualquer ato inequívoco, que importe apuração do fato" (artigo 2º, inciso II) .  
5.6.	Nesse sentido, tem-se que a aprovação do projeto se deu em 26/5/2009, mediante a Portaria 419/2009 (peça 3) . 
5.7.	Foram expedidas notificações à representante legal da entidade recorrente, Maria Paula de Souza Amaral, em 16/11/2011 e 21/12/2011, solicitando a prestação de contas (peça 15, p. 3, item 8) .  
5.8.	Em 31/8/2017 foi emitido o relatório de TCE n. 383/2017 (peça 15) . 
5.9.	A tomada de contas especial foi autuada neste Tribunal em 4/4/2018 e a primeira instrução é de 14/8/2018 (peça 23) . 
5.10.	Nos termos do artigo 2º, inciso I, da Lei 9.873/1999, a prescrição se interrompe "pela notificação ou citação do indiciado ou acusado, inclusive por meio de edital", sendo que a citação das responsáveis se deu em 31/8/2018 e 3/9/2018 (ofícios: peças 26 e 27; AR: peças 29 e 36) . 
5.11. A prescrição também se interrompe "pela decisão condenatória recorrível" (artigo 2º, III, da Lei 9.873/1999) , o que no caso vertente se deu em 23/4/2019, data da sessão em que foi proferido o acórdão condenatório (peça 39) .  
5.12. Embora tenha decorrido mais cinco anos entre a notificação das responsáveis e a instituição da tomada de contas especial, mas considerando a permanência da conduta irregular das responsáveis, que nunca apresentaram prestação de contas, tem-se que não se operou a prescrição pelo regime da Lei 9.873/1999. Conclusão sobre a prescrição  
5.13. Ante o exposto, conclui-se que a prescrição não se operou nem pelos critérios do Acórdão 1441/2016-TCU-Plenário, nem pelo regime da Lei 9.873/1999. 
PROPOSTA DE ENCAMINHAMENTO 
6. Ante o exposto, submete-se o assunto à consideração superior, propondo-se, com fundamento nos artigos 32, inciso I, e 33 da Lei 8.443/1992: 
a)	reiterar a proposta de encaminhamento à peça 74, de modo a conhecer do recurso interposto e, no mérito, negar-lhe provimento; 
b)	dar ciência da decisão à recorrente e demais interessados.
É o relatório.

Willian Galdino (267.320/OAB-SP), representando PA Produções e Projetos Culturais Ltda - Me.

Procurador Marinus Eduardo De Vries Marsico.

TOMADA DE CONTAS ESPECIAL. OMISSÃO NO DEVER DE PRESTAÇÃO DE CONTAS. REVELIA. CONTAS IRREGULARES. 	DÉBITO. 	MULTA. RECURSO DE RECONSIDERAÇÃO. CONHECIMENTO. 	VALIDADE DA CITAÇÃO. CARACTERIZAÇÃO DA OMISSÃO. DOCUMENTAÇÃO POSTERIORMENTE APRESENTADA NÃO AFETA AO PROJETO. DILIGÊNCIA PARA OBTENÇÃO DE EXTRATO BANCÁRIO. AUSÊNCIA DE CORRELAÇÃO FINANCEIRA COM A DOCUMENTAÇÃO. CONHECIMENTO E NÃO PROVIMENTO.

TOMADA DE CONTAS ESPECIAL (TCE)

Secretaria de Recursos (Serur); Secretaria de Controle Externo de Tomada de Contas Especial (SecexTCE).

Relato o presente recurso em razão de sorteio realizado nos termos do inciso I do art. 154 do RI/TCU e dos arts. 21 e 22 da Resolução TCU 175/2005 (peça 63) .
2.	Em análise recurso de interposto por PA Produções e Projetos Culturais Ltda. - ME (peça 59-60) contra o Acórdão 2780/2019-TCU-Segunda Câmara (peça 39) , da relatoria do ministro Aroldo Cedraz, que julgou tomada de contas especial instaurada pelo Ministério da Cultura em desfavor da empresa PA Produções e Projetos Culturais Ltda. e de sua sócia-administradora, Maria Paula de Souza Amaral, em razão da omissão no dever de prestar contas dos recursos captados por força da Lei 8.313/1991 (Lei de Incentivo à Cultura) , para o projeto "Curso de Introdução ao Mundo da Música Clássica". 
3.	A decisão recorrida considerou revéis e julgou irregulares as contas da Sra. Maria Paula de Souza Amaral e da empresa PA Produções e Projetos Culturais Ltda., e condenou-lhes solidariamente em débito, além de aplicar-lhes multa individual. 
4.	Presentes os requisitos de admissibilidade fixados nos arts. 32, inciso I e 33, da Lei 8.443/1992, impõe-se o conhecimento do recurso, em ratificação ao despacho por mim proferido à peça 109.
5.	Após os trâmites regulares da tomada de contas especial, no âmbito do TCU os responsáveis foram regularmente citados, deixando transcorrer integralmente o prazo regimental para alegações de defesa ou recolhimento do débito, o que motivou o julgamento das contas pela irregularidade e pela condenação em débito e multa.
6.	A análise preliminar empreendida pela Secretaria de Recursos à peça 74 propôs negativa de provimento do recurso interposto por PA Produções e Projetos Culturais Ltda. - ME pelas seguintes razões: (i) ausência do extrato bancário da conta específica, documento essencial para se avaliar a devida gestão dos recursos; (ii) ausência de comprovação da realização material dos eventos; (iii) impertinência da documentação apresentada ao projeto em questão, impossibilitando estabelecer correlação entre as despesas e a execução do projeto.
7.	Ante a ausência de documentos bancários suficientes a realizar um cotejo documental, determinei, previamente à decisão de mérito, diligência junto ao Banco do Brasil para obtenção dos extratos da conta específica por meio do despacho à peça 77. A instituição financeira juntou os extratos bancários às peças 83-84, os quais foram analisados pela Serur na instrução transcrita no relatório, em complemento à análise técnica da peça 76. 
8.	O derradeiro pronunciamento da Secretaria foi no sentido de que os documentos existentes nos autos se mostraram insuficientes a comprovar a devida aplicação dos recursos do projeto, e propôs o não provimento do recurso. 
9.	Acompanho a manifestação da Serur, secundada pelo representante do Parquet especializado, cujas análises incorporo a estas razões de decidir.
10.	Não merecem prosperar as razões recursais. No que se refere à alegação de ausência de intimação pelo órgão concedente, além da citação regularmente efetuada pelo TCU (peças 27-29) , verifico que a Diretora da PA Produções e Projetos Culturais Ltda. - ME, Sra. Maria Paula de Souza Amaral, foi notificada pelo Ministério da Cultura ainda na fase interna da TCE, por meio dos Ofícios 7554, de 16/11/2011 e 9876, de 21/12/2011, com os respectivos avisos de recebimento (peça 4, p. 8-9 e peça 5, p. 7-8) , sem qualquer manifestação do proponente.
11.	Portanto, além de dispensável a comunicação no âmbito do órgão instaurador, visto que a fase interna da tomada de contas especial representa procedimento meramente inquisitório, verifico que os responsáveis ainda assim foram notificados, ao passo que a citação promovida no âmbito do TCU foi regular, visto que embora a recorrente alegue que somente foi notificada do processo ao ser notificada da decisão condenatória (peças 47-49) , observa-se que o endereço para o qual foi encaminhada a notificação é exatamente o mesmo para o qual foi encaminhada a citação.
12.	Quanto à alegação de comprovação do objeto, a documentação apresentada pela recorrente com conteúdo das palestras (peça 60, p. 2-7) , "relatório de avaliação" (peça 60, p. 8-62) , "relatório de execução de receita e despesa" (peça 60, p. 63-64) , "relação de pagamentos" (peça 60, p. 65-66) , documentos comprobatórios - notas fiscais, recibos (peça 60, p. 67-112) , embora demonstre a realização de alguns eventos, ao ser cotejada com os extratos bancários juntados posteriormente às peças 83-84, impede a acolhimento das razões recursais.  
13.	O objeto do projeto consistiu inicialmente na realização de 9 palestras para público adulto e 9 encontros para crianças e jovens sobre música erudita com utilização de recursos multimídia e projeções em DVD, previsto para o ano de 2009, na cidade de Nova Lima/MG, com valor sugerido de R$ 275.590,00 (peça 2) . Posteriormente, a Portaria 419, de 26 de maio de 2009 do Ministério da Cultura, publicou aprovação do projeto cultural "Curso Introdução ao Mundo da Música Clássica", "dividido em 8 palestras onde as musicistas Clarice Miranda e Liana Justus utilizam os mais modernos recursos de multimídia", no valor de R$ 260.590,00, conforme extrato do Diário Oficial à peça 3.
14.	Os documentos trazidos aos autos dão conta de quatro encontros realizados entre 24/9 e 29/11 de 2009 no Centro Cultural Banco do Brasil no Rio de Janeiro, com as referidas musicistas (peça 60) .
15.	É certo que os valores efetivamente captados para a entidade como incentivo, de R$ 65.328,00 (peça 15) foram substancialmente inferiores ao montante originalmente previsto de R$ 275.590,00 para realização das 8 palestras sobre música erudita (peça 3) . 
16.	Entretanto, os extratos bancários juntados às peças 83-84, demonstram tão somente duas transferências no valor de R$ 52.262,40 (peça 84, p. 4) , em 20/10/2009 e de R$ 13,065,60, em 4/3/2010 (peça 84, p. 9) , que em nada se correlacionam com a relação de pagamentos e os documentos fiscais juntados à peça 60, p. 65-112.
17.	Sem a devida conciliação bancária e a identificação dos credores por meio de comprovantes de transferência e/ou ordens de pagamento, impossível demonstrar o nexo financeiro entre os recursos captados e os fornecedores/prestadores de serviço envolvidos na realização dos eventos relacionados ao Curso "Introdução ao Mundo da Música Clássica".
18.	É da jurisprudência desta Corte ser dever do responsável guardar cópia de todos os extratos bancários, o que inclui comprovantes de transferências e pagamentos, uma vez que estes são elementos essenciais para fins de prestação de contas de recursos captados com base na Lei 8.313/1991 (Lei Rouanet) . Dentre outros, cito o Acórdão 7144/2014-TCU-Primeira Câmara, relator Min. José Múcio Monteiro.
19.	Além disso, o dever republicano de prestar contas se aplica quando se está diante de valores captados ao amparo da Lei de Incentivo à Cultura, pois estes são recursos públicos federais originários de renúncia tributária da União, o que faz incidir sobre o captador dos recursos o dever de prestar contas do seu uso. Nesse sentido são os Acórdão 2076/2011-TCU-Plenário, rel. Min. André de Carvalho, 5.097/2014-TCU-1ª Câmara, rel. Min. Bruno Dantas, 8.187/2019-TCU-2ª Câmara e 9.660/2019-TCU-2ª Câmara, ambos da relatoria do Min. Aroldo Cedraz. 
20.	No que diz respeito à prescrição, igualmente acompanho as conclusões da Secretaria de Recursos, no sentido de que não se operou a prescrição da pretensão punitiva ou da pretensão de ressarcimento, seja pelos critérios do Acórdão 1441/2016-TCU-Plenário, relator Min. Benjamin Zymler, seja pelos da Lei 9.873/1999, conforme análise do item 5 da instrução técnica, transcrita no relatório precedente. 
21.	Com essas diretivas em tela, acompanho a proposta da Serur, secundada pelo representante MP/TCU, no sentido de conhecer do presente recurso de reconsideração e, no mérito, negar-lhe provimento.
	Face ao exposto, voto por que o Tribunal adote o acórdão que ora submeto à apreciação deste Colegiado.
TCU, Sala das Sessões Ministro Luciano Brandão Alves de Souza, em 9 de novembro de 2021.
RAIMUNDO CARREIRO 
Relator